臺灣臺南地方法院刑事判決
111年度訴字第461號
公  訴  人  臺灣臺南地方檢察署檢察官
被      告  蔡端


上列被告因違反個人資料保護法等案件，經檢察官提起公訴（11
0年度偵字第20101號），本院判決如下：
    主  文
乙○○犯個人資料保護法第四十一條之非公務機關非法利用個人資
料罪，處有期徒刑陸月，如易科罰金，以新臺幣壹仟元折算壹日
。
其餘被告恐嚇取財罪部分，均無罪。
    事  實
壹、有罪部分
一、乙○○自認與甲○○係男女朋友，因不滿甲○○於民國109 年7月
    前提出分手，而心生怨恨，竟基於違反個人資料保護法之犯
    意，於附表編號1至14所示之時間，陸續以網際網路連線進
    入臉書、IG社群網站，將如附表所示之文字、照片，傳送給
    如附表所示甲○○之親友，以此方式將甲○○之個人資料予以公
    開，並損害甲○○之利益。
二、案經甲○○委由告訴代理人張書瑋律師提告，並訴由臺南市政
    府警察局玉井分局移送臺灣臺南地方檢察署檢察官偵查起訴
    。
    理  由
一、證據能力部分：本判決以下所引用之具傳聞性質之證據，檢
    察官及被告於本案準備程序均表示同意做為證據使用，迄於
    言詞辯論終結前，亦未爭執其證據能力，本院審酌前開證據
    之作成或取得之狀況，並無非法或不當取證之情事，且經本
    院於審判期日就上開證據依法進行調查、辯論，依刑事訴訟
    法第159條之5規定，均具有證據能力。
二、訊據被告於本院審理時坦承有起訴書所載之犯個人資料保護
    法第四十一條之非公務機關非法利用個人資料罪犯行，核與
    證人即告訴人甲○○於警詢及偵查中之供述相符，並有卷附如
    附表編號1至12所示之時間，以臉書、IG傳送如附表所示之
    文字、照片等證據資料可佐，足認被告上開自白為真實，堪
    予採信。按個人資料係指自然人之姓名、出生年月日、國民
    身分證統一編號、護照號碼、特徵、指紋、婚姻、家庭、教
    育、職業、病歷、醫療、基因、性生活、健康檢查、犯罪前
    科、聯絡方式、財務情況、社會活動及其他得以直接或間接
    方式識別該個人之資料；非公務機關對個人資料之利用，除
    個人資料保護法第6條第1項所規定情形外，應於蒐集之特定
    目的必要範圍內為之，該法第2條第1款、第20條第1項前段
    分別定有明文。被告所張貼如附表編號1至11所示包含告訴
    人之正面全身裸照照片，足以直接識別告訴人本人；附表編
    號1至10、12所示訊息，其內容包含有有告訴人之姓名、住
    址及電話等得以直接識別個人之資料。被告因與告訴人交往
    而取得告訴人之上開個人資料，卻僅因告訴人想要與被告分
    手，即未經告訴人之同意，擅自將附表所示之照片、告訴人
    之姓名、住址及電話等得以直接識別個人之資料，以臉書Me
    ssenger及IG私訊的方式傳送給不相干之人，逸脫蒐集上開
    個人資料特定目的之必要範圍，且使收受訊息之人均得識別
    特定個人，造成告訴人之困擾，已足生損害於告訴人無疑。
    本件被告違犯個人資料保護法第41條之非公務機關非法利用
    個人資料罪，犯行已臻明確，應依法論科。
三、核被告所為，係犯個人資料保護法第41條之非公務機關非法
    利用個人資料罪。爰審酌被告自陳因與告訴人從事性交易後
    ，進而交往，因認為被告在性交易過程有積欠部分交易款項
    ，且告訴人自109年7月起有意與被告分手，導致被告心生怨
    懟，在心有不甘的情形下，將拍攝於交往期間告訴人的全身
    裸照，以臉書Messenger及IG私訊傳送給告訴人的親人，甚
    至是與告訴人無關之人，四處訴說自己所認為遭告訴人欺騙
    感情的事，且為佐證自己真的認識告訴人而非虛偽杜撰故事
    而在訊息中傳送告訴人的裸照、住家地址及行動電話號碼等
    個人資料，嚴重影響告訴人的權益，且造成收受訊息者的困
    擾，行為著實不該；被告犯後雖坦承違犯個人資料保護法之
    犯行，然迄今未與告訴人達成和解，賠償告訴人所受損害，
    犯罪後之態度普通，兼衡被告自陳高職畢業之教育程度，目
    前擔任美容師，每月收入約3萬元左右，與母親同住，家中
    母親需其扶養等一切情狀，量處如主文所示之刑，並參酌前
    開諸情狀，諭知如易科罰金之折算標準，以資警惕。
四、不另為無罪諭知部分：
  ㈠檢察官起訴書認為，被告乙○○於附表編號1至14所示之時間，
    陸續以網際網路連線進入臉書、IG社群網站，將如附表所示
    之文字、照片，傳送給如附表所示甲○○之親友，以此方式將
    甲○○之個人資料予以公開，並貶損甲○○之名譽並損害其利益
    ，係犯個人資料保護法第41條之非法利用個人資料罪、刑法
    第309條第1項之公然侮辱罪、第310條第2項之散布文字誹謗
    罪、第235條第1項之散發猥褻物品罪，且係以一行為同時觸
    犯上開各罪名，為想像競合犯，應依刑法第55條前段規定，
    從一重論以個人資料保護法第41條之非法利用個人資料罪。
　㈡然查，刑法第309條第1項之公然侮辱罪虛有公然為之行為，
    所謂「公然」二字之意義，指以不特定人或多數人得以共見
    共聞之狀況為已足。又解釋多數人，係包括特定之多數人在
    內，至其人數應視立法意旨及實際情形已否達於公然之程度
    而定。被告僅個別傳送訊息予特定之個人，且傳送訊息的對
    象僅有10人，尚難認為已達所謂的特定之多數人均得以共見
    或共聞之情形，自難認為與公然之構成要件相符。又刑法第
    310條第2項之散布文字誹謗罪，係以行為人主觀上有意圖將
    足以毀損他人名譽之事以文字或圖畫散佈於公眾，為其構成
    要件；而刑法第235條第1項之散發猥褻物品罪，所謂的「散
    布」係指擴散傳布於眾。然查，本件被告係以網際網路連線
    進入臉書、IG社群網站，以私訊之方式，將附表所示之文字
    、照片，傳送給如附表所示甲○○之親友，被告既然是以私訊
    方式傳送文字及照片給特定10人，核與刑法第309條第1項公
    然之要件，即有未合，亦未能認定即有擴散傳布於眾，即與
    刑法第310條第2項與第235條第1項之構成要件不合。被告縱
    有私訊足以毀損他人名譽之事以文字或照片，但既非公然為
    之，亦未傳布於眾，即不能認定被告之行為已構成刑法第30
    9條第1項之公然侮辱罪、第310條第2項之散布文字誹謗罪、
    第235條第1項之散發猥褻物品罪。
　㈢附表編號13、14之訊息內未含有告訴人的個人資料，未構成
    違犯個人資料保護法第41條之非法利用個人資料罪，而其內
    容為被告個人的情緒發洩，並未有侮辱或誹謗告訴人之情形
    ，亦未含有猥褻之照片。
　㈣檢察官起訴書認為被告係以一行為同時觸犯上開各罪名，為
    想像競合犯，然經本院審理後，認為被告就附表編號1-12之
　　行為除確實成立違犯個人資料保護法第41條之非法利用個人
    資料罪外，其餘附表編號13、14不構成上開罪名，附表編號
    1-14均不構成刑法第309條第1項之公然侮辱罪、第310條第2
    項之散布文字誹謗罪、第235條第1項之散發猥褻物品罪之犯
    罪，然既屬裁判上之一罪，自不另為無罪之諭知。
貳、無罪部分
一、公訴意旨略以：㈠乙○○於109年7月15日，基於恐嚇取財之犯
    意，持甲○○身體隱私部位之裸照，前往臺南市○○區○○000號
    之1甲○○住處，向甲○○恫嚇：要求給付款項，否則將其祼照
    公開於眾，並提供其胞姊蔡靜宜在合作金庫商業銀行佳里分
    行所申設之帳號0000000000000帳戶（下稱合作金庫帳戶）
    等情，致甲○○心生畏懼，於109年7月22日，匯款新臺幣（下
    同）5萬元至上開合作金庫帳戶。㈡乙○○於110年5月28日前幾
    日，再次基於恐嚇取財之犯意，持其所有門號0000000000號
    行動電話，向甲○○恫嚇：要求給付款項，否則將其祼照公開
    於眾等語，並於110年5月26日9時15分，持其上開行動電話
    ，傳簡訊提供甲○○上開合作金庫帳戶帳號，致甲○○心生畏懼
    ，於110年5月28日，匯款2萬元至上開合作金庫帳戶。　　
    　　　
二、按犯罪事實應依證據認定之，無證據不得認定犯罪事實；又
    不能證明被告犯罪者，應諭知無罪之判決，刑事訴訟法第15
    4條第2項、第301條第1項分別定有明文。而認定犯罪事實所
    憑之證據，雖不以直接證據為限，間接證據亦包括在內，然
    無論直接或間接證據，其為訴訟上之證明，須於通常一般之
    人均不致有所懷疑，而得確信其為真實之程度者，始得據為
    有罪之認定，倘其證明尚未達到此一程度，而有合理之懷疑
    存在，致使無從形成有罪之確信，根據罪疑唯輕、罪疑為有
    利被告之原則，即不得遽為不利被告之認定，最高法院76年
    臺上字第4986號著有判例可參。次按刑事訴訟法第161條第1
    項規定：檢察官就被告犯罪事實，應負舉證責任，並指出證
    明之方法。因此，檢察官對於起訴之犯罪事實，應負提出證
    據及說服之實質舉證責任。倘其所提出之證據，不足為被告
    有罪之積極證明，或其指出證明之方法，無從說服法院以形
    成被告有罪之心證，基於無罪推定之原則，自應為被告無罪
    判決之諭知，最高法院92年臺上字第128號亦著有判例可參
    。
三、本件檢察官認被告涉犯本件上揭恐嚇取財犯行，無非以：被告乙○○於警詢、偵查中承認有收受告訴人甲○○匯款之5萬元、2萬元以及被告有於附表編號1至14所示之時間，以臉書、IG帳號傳送如附表所示之文字、照片等事實、告訴人甲○○於警詢、偵查中之供述、告訴代理人書狀所提出之告證1「告訴人住處監視器載圖照片」、告證2「匯款申請書」、告證3「告訴人手機簡訊」等為其依據。然查：
　㈠被告否認有恐嚇告訴人之犯行，並辯稱：被告有積欠性交易
    的款項，匯款就是償還積欠交易款項，而且被告是匯款3次
    ，不是2次。有附表編號1至14所示之時間，以臉書、IG帳號
    傳送如附表所示之文字、照片等事實，但沒有以不給錢的話
    就要把裸照散布恐嚇告訴人等語。關於告訴人曾與被告進行
    性交易乙節，告訴人並不否認，惟雙方對於是否積欠交易款
    項，所述互有出入，被告所辯，匯款是償還積欠之性交易款
    ，是否屬實，尚難認定。
　㈡查告訴人前於110年8月14日警詢中曾指稱：「（問：乙○○有
    無對你恐嚇取財，如不交付財物，就要公佈裸照等資料？）
    沒有」、「（問：你要向何人提出何告訴？）我要對乙○○（
    00年00月00日Z000000000)提出妨害風化、妨害秘密、妨害
    名譽、違反個人資料保護法告訴」等語。依告訴人在警詢中
    之陳述，被告並沒有對告訴人恐嚇取財，如不交付財物，就
    要公佈裸照等資料之行為，所以告訴人只有要對被告提出妨
    害風化、妨害秘密、妨害名譽、違反個人資料保護法之刑事
    告訴。嗣後告訴人於110年12月3日偵訊中另陳稱：「（問：
    為何匯款5萬元給乙○○？）因為她前二天打電話給我，說我
    不匯錢會對我不利，所以我才去借錢匯給她」、「（問：你
    為何之後又匯2萬元？）她也是在我匯錢的前幾天，打電話
    給我跟我說，如果我不匯錢，會讓我家不平安」、「（問：
    那你是在怕什麼，為何要匯錢給她？）我怕她會傳裸照給我
    認識的人」等語。告訴人對於被告是否曾以散布裸照恐嚇告
    訴人交付金錢乙節，前後指訴不一，互有矛盾，被告到底有
    無恐嚇告訴人不給錢就要散布裸照，還是告訴人付錢清償先
    前積欠的性交易款項，實在是無法認定。
　㈢再者，告訴人之告訴，係以使被告受刑事訴追為目的，是其
    陳述是否與事實相符，仍應調查其他證據以資審認（最高法
    院52年度台上1300號判決意旨參照）；以告訴人之指訴為證
    據方法，必其指訴無有瑕疵，且查與事實相符，始得資為判
    決之基礎（最高法院79年度台上字第3923號判決意旨參照）
    。且被害人與一般證人不同，其與被告處於絕對相反之立場
    ，其陳述之目的，在使被告受刑事訴追處罰，內容未必完全
    真實，證明力自較一般證人之陳述薄弱。故被害人縱立於證
    人地位而為指證及陳述，且其指證、陳述無瑕疵可指，仍不
    得作為有罪判決之唯一證據，應調查其他證據以察其是否與
    事實相符，亦即仍須有補強證據以擔保其指證、陳述之真實
    性，始得採為斷罪之依據（最高法院94年度台上字第3326號
    判決意旨參照）。告訴人於偵查中指稱，被告先後以撥打電
    話之方式，在電話中告知「不匯錢將對告訴人不利」以及「
    不匯錢，會讓告訴人家不平安」等恐嚇性言語，讓告訴人心
    生畏懼而2度匯錢給被告。然所謂的被告對告訴人施以恐嚇
    ，依據告訴人之指訴，是在電話中所為，被告固不否認在起
    訴書所載之匯款時間前曾與告訴人通電話，但辯稱是告訴人
    表示要還錢，讓被告傳帳號給告訴人，並否認有在電話中，
    以不給錢就要散布裸照或將對告訴人不利之方式恐嚇告訴人
    。就被告是否對告訴人恐嚇取財以傑，檢察官除了提出告訴
    人之指訴外，另以刑事告訴補充理由狀中所附之匯款聲請書
    、告訴人手機簡訊為其證據，然匯款聲請書及告訴人手機簡
    訊（提供被告胞姐的匯款帳戶資料）並無法證明被告有對告
    訴人進行恐嚇，是以，被告是否在電話中恐嚇告訴人，除告
    訴人之指訴外，並沒有其他證據可以證明。檢察官所引用的
    證據中，告訴人手機中存有被告提供其胞姐的匯款帳戶資料
    之簡訊以及匯款聲請書，充其量僅能證明被告有提供帳戶讓
    告訴人匯款以及告訴人確實曾匯款給被告之事實，但對於告
    訴人匯款的原因為何，並沒有辦法說明。依上揭最高法院裁
    判至以以觀，告訴人之指訴欠缺補強證據，難以認定被告有
    告訴人指稱在電話中對她恐嚇之事實。
　㈣公訴人另指稱，被告持甲○○身體隱私部位之裸照，前往臺南
    市○○區○○000號之0甲○○住處，向甲○○恫嚇：要求給付款項，
    否則將其祼照公開於眾，致告訴人心生畏懼，匯款5萬元到
    被告提供之帳戶云云。然查，告訴人在警詢及偵訊中，均未
    指稱：「被告持甲○○身體隱私部位之裸照，前往臺南市○○區
    ○○000號之0甲○○住處，向甲○○恫嚇：要求給付款項，否則將
    其祼照公開於眾」等情，告訴人在偵訊中具結後證稱：「（
    問：109年7月15日乙○○來你的住處時，你是否在場？）我不
    再加，我後來有回家，但乙○○那時候已經離開」、「（問：
    109年7月15日乙○○去你家做什麼？）她有先去我的農地，我
    在農地，她來就一直罵，後來她就去我家我回家後，我老婆
    說，乙○○要拿照片給她看，並跟我老婆說這照片中的人是誰
    」等語。刑事告訴補充理由狀一所載之內容，稱：被告先於
    109年7月15日侵入告訴人之住家，經告訴人及其配偶發現後
    ，被告出言辱罵並出示告訴人之裸照與其鄰居觀看云云，核
    與告訴人本人在偵查中具結後之證述完全不同，且依告訴人
    於補充理由一狀所檢附告證1告訴人住處監視器畫面截圖，
    被告固有前去告訴人家中，但未見有被告與告訴人或告訴人
    配偶發生爭執的畫面亦未見有被告出示裸照給告訴人配偶或
    是鄰居觀看的畫面，凡此種種，再再顯示刑事告訴補充理由
    狀一就此部分所載之告訴內容，與告訴人偵查中之指訴以及
    告證1的畫面截圖均不相符，顯見告訴人所提出之刑事告訴
    補充理由狀一有誇大不實之情形，難以採信為真實。又告訴
    人既已陳稱，被告去他家的時候，他不在家，既然告訴人不
    在家，被告又如何能在當下對告訴人進行恐嚇取財之犯行。
    綜上所述，依據卷內之證據資料顯示，並沒有證據足資證明
    ，被告有公訴人起訴書所稱，被告在109年7月15日侵入告訴
    人住處，向告訴人恐嚇，要求給付款項，否則將其祼照公開
    於眾之犯行。
　㈤綜前所述，告訴人固然分別在109年7月15日及110年5月28日
    匯款5萬元、2萬元至被告提供其胞姐帳戶，然告訴人所提供
    的證據以及檢察官的舉證，均沒有辦法證明，被告有檢察官
    起訴書所指摘，以散布告訴人的裸照為由，恐嚇告訴人給付
    金錢，致使告訴人心生畏懼才匯款。告訴人匯款的原因為何
    ，不得而知，到底是如被告所稱的清償性交易積欠款項，還
    是另有原因，均不得而知；但既然檢察官所提出之證據，不
    足為被告有罪之積極證明，或其指出證明之方法，無從說服
    法院以形成被告有罪之心證，基於無罪推定之原則，自應為
    被告無罪判決之諭知。　
據上論斷，應依刑事訴訟法第299條第1項前段、第301條第1項前
段，個人資料保護法第41條，刑法第11條、第41條第1項前段，
判決如主文。
本案經檢察官郭俊男提起公訴，檢察官李佳潔到庭執行職務。
中　　華　　民　　國　　111 　年　　9 　　月　　7 　　日
　　　　　　　　　刑事第六庭  審判長法  官  高如宜
　　　　　　　　　
                  　　　　　　　　　法  官  陳鈺雯  
　　　　　　　　　
                  　　　　　　　　　法　官　鄭銘仁
以上正本證明與原本無異。
如不服本判決應於收受本判後20日內向本院提出上訴書狀，並應
敘述具體理由。其未敘述上訴理由者，應於上訴期間屆滿後20日
內向本院補提理由書狀（均須按他造當事人之人數附繕本）「切
勿逕送上級法院」。
  　　　　　　　　　　　　　　　    書記官　陳姝妤
中　　華　　民　　國　　111 　年　　9 　　月　　14　　日
附錄本案論罪科刑法條：
個人資料保護法第41條
意圖為自己或第三人不法之利益或損害他人之利益，而違反第6
條第1項、第15條、第16條、第19條、第20條第1項規定，或中央
目的事業主管機關依第21條限制國際傳輸之命令或處分，足生損
害於他人者，處5年以下有期徒刑，得併科新臺幣1百萬元以下罰
金。

附表：
編號 傳送日期及對象 文字及照片內容 1 110年8月8日15時24分，以「林美美」臉書帳號傳給曾○○。 你阿公甲○○非常不要臉，在外面玩女人，都騙女人說我們是有感情的，每次開房間三小時都只付半小時的錢，四年欠金額已經超過50萬元，趕騙女人感情和皮肉錢，下場就是... （傳送甲○○裸照一張） ○○區○○里000-0號0000000000 你阿公甲○○非常不要臉，玩女人，騙女人，得到報應的時候，就是這樣全身光溜溜地離開汽車旅館，丟臉死了... （傳送甲○○裸照1張） 再囂張讓我看看啊，記得叫你阿公不要做壞事啦 因為現在都是現世報 醜八怪 ，醜死了，全家沒一個好東西 2 110年8月8日20時36分，以「林美美」臉書帳號傳給郭○○。 好友姚○○的爸爸甲○○非常不要臉，在外面玩女人騙女人，四年來積欠金額超過50萬元，非常可惡變態，趕騙女人感情和皮肉錢，下場就是... （傳送甲○○裸照2張） ○○區○○里000-0號0000000000記得轉告姚○○父債子還！ 3 110年8月9日14時23分，以「雲淡風輕」IG帳號傳給姚○○。 你叔叔甲○○非常不要臉，玩女人，騙女人，可惡至極。 （傳送甲○○裸照2張） 報應啦！報應啦！ ○○區○○里000-0號0000000000 4 110年8月10日7時2分許，以「雲淡風輕」IG帳號傳給林○○ 姚○○的爸爸甲○○非常不要臉，玩女人，騙女人，丟臉死了。 ○○區○○里000-0號0000000000 傳送甲○○裸照1張 5 110年8月10日7時6分，以「雲淡風輕」IG帳號傳給陳○○。 姚○○的爸爸甲○○非常不要臉，玩女人，騙女人，丟臉死了。○○區○○里000-0號0000000000 傳送甲○○裸照3張 如果照片不是真的，應該趕快叫姚○○來告我啊，但是，你恐怕要失望了... 姚○○根本是龜兒子，不知道自己爸爸在外面做這麼多缺德是，有次我在電話中跟他說他爸爸幹了那些壞事，想不到姚○○連闢都不敢吭一聲，懦弱沒用的樣子，實在讓人傻眼... 欺騙我的感情跟皮肉錢 不然我如何那麼清楚他的家人 連他家人的名字都知道，這不是一般的朋友 連他家在哪都知道 不瞞你說，我們是在特殊場合認識的 再說姚○○也是個懦弱的龜兒子 我猜想你應該有轉傳我的訊息給姚○○，對吧 6 110年8月10日以「雲淡風輕」IG帳號傳給楊○○ 姚○○的爸爸甲○○非常不要臉，玩女人，騙女人，丟臉死了。 ○○區○○里000-0號0000000000 傳送甲○○裸照1張 7 110年8月10日以「雲淡風輕」IG帳號傳給姚○○ 你叔公甲○○非常不要臉，在外面玩女人，騙女人，丟臉死了。 ○○區○○里000-0號0000000000 傳送甲○○裸照2張 8 110年8月10日9時，以「雲淡風輕」IG帳號傳給姚○○。 姚○○的爸爸甲○○非常不要臉，玩女人，騙女人，丟臉死了。 ○○區○○里000-0號0000000000 傳送甲○○裸照2張 敢騙女人感情和皮肉錢，下場就是... 你叔公甲○○到底做了多少缺德事？看到仇人上門竟然嚇到鬼哭狼嚎，屁滾尿流，跪地求饒...真可憐...讓老變態受到報應不怕被告 甲○○，搖擺沒有落魄的久，現在在兒子媳婦女兒女婿親戚朋友農會職員的面前臉都抬不起來了啦，再囂張讓我看看啊～～～哈哈～哈哈～～哈哈哈～ 新娘子，讓你當轉達員辛苦你了，因姚○○全家姊弟都拒接訊息，只好請親友團轉告，並非我本意呀！ 祝福妳：十月新娘幸福，快樂！ 如同上面所言：能讓老變態受到報應，不怕被告 9 110年8月18日7時36分，以「雲淡風輕」IG帳號傳給黃○○。 姚○○的爸爸甲○○非常不要臉，玩女人，騙女人，欠錢不還，非常可惡變態， ○○區○○里000-0號0000000000 敢騙女人感情和皮肉錢，下場就是... 傳送甲○○裸照2張 反正你們都提告了，那現在開始我傳給親友的內容你們無法再告第二次了，可惜了 10 110年8月19日16時49分，以「雲淡風輕」IG帳號傳給張○○。 你岳父甲○○非常不要臉，在外面玩女人，騙女人，欠錢不還，非常可惡變態。 敢騙女人感情和皮肉錢，下場就是... ○○區○○里000-0號0000000000 傳送甲○○裸照2張 11 110年8月19日17時9分，以「雲淡風輕」IG帳號傳給曾○○。 你阿公甲○○非常不要臉，玩女人，騙女人，欠錢不還，非常可惡變態。 敢騙女人感情和皮肉錢，下場就是... 傳送甲○○裸照3張 囂張沒有落魄的久 再囂張讓我看看啊～～～～ 你阿公甲○○到底做了多少缺德事？我出現在他眼前，他居然嚇到鬼哭狼嚎，屁滾尿流，跪地求饒，真可憐唷... 跟你阿公說，千萬不要做壞事因為現世報怎麼逃都逃不掉！ 12 110年8月21日10時38分，以「雲淡風輕」IG帳號傳給黃○○。 對了忘了跟你說一件趣事 那天我在棗子園甲○○看到我居然嚇到鬼哭狼嚎，屁滾尿流，幾乎要跪地求饒了，笑屬我了 他就叫警察來要趕我走我只好到他家去看他老婆 ○○老農甲○○非常不要臉，自外面玩女人，都騙女人說我們是有感情的，所以每次開房間三小時都只付半小時的錢，四年來積欠金額超過50萬元，非常可惡變態，○○○○里000-0號0000000000 13 110年8月22日16時，傳訊息給姚○○。 請轉告你叔公甲○○不要再害人了害人會讓自己得到報應害人也可能禍延子孫甲○○造的孽也害自己兒子姚○○在老婆家臉抬不起來寶貝兒子丟臉死了齁求我啊！求我啊！也許我會可憐你唷！ 對了，請轉達姚○○你可以繼續當龜兒子在老婆娘家臉抬不起來或是求我啊！求我啊！讓你們父子不要一直受報應。 14 110年8月22日16時38分，傳訊息給黃○○。 沒用的女婿丈母娘發火了不想在老婆家永遠抬不起來的話求我啊！求我啊！ 古人早就跟你說過搖擺沒有落魄的久 實在不懂種水果的老農是在搖擺啥麼